# 关于存货的盘点制度

提问人：枣夹 核桃 时间：2021-04-20 12:33:06
陈版您好，关于会计政策中需要披露的存货盘存制度有个疑问想请教您。公司是生产制造型企业，存货有原材料和库存商品，库存商品确定是永续盘存制度。问题在于原材料，原材料是砂石料、钢材等这些，这些东西采购时候正常入账，每月发货时候，是按照理论量出库，比如生产库存商品时候理论用量多少，这样月末或者年末的数量金额就是不准确的，然后月末通过盘点，将盘点数量和库存数量之间的差额，在成本分摊时候消化掉，相当于进成本了，那么这部分原材料的制度属于永续盘存制还是实地盘存制。我觉得两个是不是都能解释的通呢，我倾向于披露成永续盘存，陈版能否麻烦您鉴别一下到底属于永续还是实地呢。因为他们之前披露的是实地盘存，相当于原材料和库存商品是两个盘存制度，这样也可以吗？

回答人：chenyiwei
个人理解，根据主帖中的信息，发出存货时对数量的记录是理论量而不是实际发出量，月末通过实地盘点将盘点数量和库存数量之间的差额计入当期成本，也就是将可能的短缺、溢余等倒挤到成本中，账面结存数量并未随时反映实有数量，因此更接近于实地盘存制的特征。建议披露为实地盘存制。